臺灣板橋地方法院刑事判決　　　　　　　 94年度簡字第418號
聲　請　人　臺灣板橋地方法院檢察署檢察官
被　　　告　乙○○
　　　　　　丁○○
　　　　　　庚○○
　　　　　　丙○○
上列被告等因竊盜等案件，經檢察官聲請以簡易判決處刑（93
年度偵字第 13407 號、93 年度偵字第 19015 號），本院判
決如下：
    主  文
乙○○、丁○○共同損壞他人如附表所示之物，足以生損害於他
人，處有期徒刑伍月，如易科罰金，以參佰元折算壹日，緩刑伍
年，緩刑期間付保護管束。
庚○○成年人與未滿十八歲之人共同損壞他人如附表所示之物，
足以生損害於他人，處有期徒刑陸月，如易科罰金，以參佰元折
算壹日，緩刑伍年，緩刑期間付保護管束。
丙○○竊盜，處拘役參拾日，如易科罰金，以參佰元折算壹日，
緩刑伍年，緩刑期間付保護管束。
    事實及理由
一、庚○○（行為時滿20歲）、丁○○、乙○○（梁、吳2 人行
    為時滿18歲，惟未滿20歲）、丙○○（行為時滿18歲）、少
    年蔡○偉（民國75年10月29日生，行為時滿17足歲，未滿18
    歲）與少年施○毅（民國77年5 月12日生，行為時滿17足歲
    ，未滿18歲）、少年張○揚（民國77年8 月17日生，行為時
    滿15足歲，未滿18歲）及少年呂○星（民國75年10月29日生
    ，行為時滿17足歲，未滿18歲）等人，因庚○○之女友黃秀
    年欲與趙男（即庚○○）分手，庚○○、丁○○、乙○○等
    3 人遂共同基於毀損之犯意聯絡，於民國93年8 月15日凌晨
    0 時10分許，至黃秀年任職，坐落於臺北縣三峽鎮○○路18
    之2 號由己○○所經營之「祥富禮品商行」內，並由庚○○
    、丁○○、乙○○三人夥同少年蔡○偉、施○毅、張○揚、
    呂○星等人（以上蔡姓、施姓、張姓及呂姓少年四人另移送
    台灣板橋地方法院少年法庭處理）分別持鐵棍、木棍、椅子
    、大鎖（以上物品均未扣案，且無法證明係被告庚○○、丁○○、乙○○等人與上開少年等人所有）等物接續毀損己○○所經營之上開商行內之物品，丁○○並毆打商行內之員工
    甲○○、戊○○，致甲○○受有左上臂擦挫傷，戊○○受有
    頭部外傷、頭皮血腫、右肩挫傷之傷害（丁○○涉犯傷害部
    分，業經被害人撤回告訴）；庚○○等人離開後，於數分鐘
    後又再返回上開禮品商行，並再次持鐵棍、木棍（以上物品
    均未扣案，且無法證明係被告庚○○等人所有）等物接續毀
    損商行內之物品，致商行內如附表所示之物均遭毀壞，足以
    生損害於己○○本人。
二、丙○○於上開時地則基於意圖為自己不法所有之竊盜犯意，
    趁機竊取己○○商行內之布娃娃2 隻（價值約4200元）得手
    ，庚○○等人始離開。
三、案經「祥富禮品商行」負責人己○○訴由臺北縣政府警察局
    三峽分局報請臺灣板橋地方法院檢察署檢察官偵查聲請簡易
    判決處刑。
四、證據：
（一）、被告庚○○、丁○○、乙○○、丙○○等人於警詢、偵
        查中之自白。
（二）、同案少年蔡○偉、施○毅、張○揚、呂○星等人於警詢
        、偵查中之供述。
（三）、告訴人己○○於偵查中之指訴（93年度偵字第13407 號
        偵查卷第24頁）、己○○為「祥富禮品商行」負責人之
        台北縣政府營利事業登記證1紙（93年度偵字第19015號
        偵查卷第98頁、99頁）。
（四）、證人甲○○、戊○○之證述。
（五）、損失清單1 紙、監視錄影帶翻拍畫面5 張、現場照片5
        張。
五、核被告庚○○、丁○○、乙○○所為，係犯刑法第354 條之
    毀損罪；核被告丙○○所為，係犯同法第320 條第1 項竊盜
    罪嫌。而被告庚○○（已滿20歲之成年人）、丁○○、乙○○（梁、吳2 人行為時滿18歲，惟未滿20歲）等3人 與同案
    少年蔡○偉、施○毅、張○揚、呂○星等人間，有共同之犯
    意聯絡及行為分擔，均為共同正犯。被告庚○○係滿20歲之
    成年人，少年蔡○偉、施○毅、張○揚、呂○星等人則為14
    歲以上未滿18歲之人，各有年籍資料在卷足憑；被告庚○○
    係滿20歲之成年人，其與上開未滿18 歲 之少年蔡○偉、施
    ○毅、張○揚、呂○星等人共犯本件毀損罪，應依少年事件
    處理法第85條第1 項規定，加重其刑；又被告庚○○、丁○○、乙○○等人與上開少年雖有先後數個損壞告訴人己○○
    店內如附表所示之物之動作，惟其等係於同一地點，緊接之
    時間，持續侵害同一之法益，各行為之獨立性極為薄弱，依
    一般社會健全觀念，在時間差距上，難以強行分開，在刑法
    評價上，應視為數個舉動之接續施行，合為包括之一行為予
    以評價，較為合理，故屬接續犯性質。爰審被告庚○○、丁○○、乙○○及丙○○等之品行、智識程度，犯罪之動機、
    手段、被告庚○○、丁○○、乙○○等3 人毀損物品之價值
    ，被告丙○○竊取本案財物之價值，被告4 人於犯後均已坦
    承犯行等一切情狀，各量處如主文所示之刑，並均諭知易科
    罰金之折算標準，以示儆懲。末查，被告4 人前未曾受有期
    徒刑以上刑之宣告，此有臺灣高等法院被告全國前案紀錄表
    附原審卷、刑案資料查註紀錄表附偵查卷足稽，渠等因一時
    失慮，偶罹刑典，經此科刑教訓，當知警惕，信無再犯之虞
    ，因認被告等4 人所受之宣告刑以暫不執行為適當，爰均併
    予宣告緩刑5 年，用啟自新；惟本院認為被告等4 人之犯行
    ，均已顯示渠等言行之偏差，為期匡正被告等之觀念及行為
    ，爰均併諭知於緩刑期間交付保護管束，藉以導正被告等4
    人正確之法治觀念。末查，上開毀損所用之鐵棍、木棍、椅
    子、大鎖等物均未扣案，且無法證明係被告庚○○、丁○○
    、乙○○等人與上開少年等人所有，故不予宣告沒收，併予
    敘明。
六、依刑事訴訟法第449 條第1 項前段、第3 項、第454 條第1
    項，少年事件處理法第85條第1 項、刑法第28條、第320 條
    第1 項、第354 條、第41條第1 項前段、第74條第1 款、第
    93條第1 項，罰金罰鍰提高標準條例第1 條前段、第2 條，
    逕以簡易判決處刑如主文。
七、如不服本判決，應於判決送達後10日內向本院提出上訴狀，
    上訴於本院第二審合議庭（須附繕本）。
中　　華　　民　　國　　94　　年　　5 　　月　　27　　日
                刑事第五庭  法　官  陳坤地
上列正本證明與原本無異。
                            書記官  李淑秋
中　　華　　民　　國　　94　　年　　5 　　月　　30　　日
附錄本案論罪科刑法條全文
中華民國刑法第320條：
(普通竊盜罪、竊佔罪)
意圖為自己或第三人不法之所有，而竊取他人之動產者，為竊盜
罪，處五年以下有期徒刑、拘役或五百元以下罰金。
意圖為自己或第三人不法之利益，而竊佔他人之不動產者，依前
項之規定處斷。
前二項之未遂犯罰之。
中華民國刑法第354條：
毀棄、損壞前二條以外之他人之物或致令不堪用，足以生損害於
公眾或他人者，處二年以下有期徒刑、拘役或五百元以下罰金。
附表
┌──┬─────────────┐
│編號│遭毀損之物                │
├──┼─────────────┤
│ 1  │彈珠台5台                 │
├──┼─────────────┤
│ 2  │KK猩機台4台               │
├──┼─────────────┤
│ 3  │野蠻遊戲機台1台           │
├──┼─────────────┤
│ 4  │TV GAME 機台2台           │
├──┼─────────────┤
│ 5  │娃娃機2台                 │
├──┼─────────────┤
│ 6  │音響1組                   │
├──┼─────────────┤
│ 7  │監視器1組                 │
├──┼─────────────┤
│ 8  │椅子10張                  │
├──┼─────────────┤
│ 9  │鋁門（含玻璃）            │
├──┼─────────────┤
│ 10 │冰箱1台                   │
├──┼─────────────┤
│ 11 │木門（含牆壁）            │
├──┼─────────────┤
│ 12 │櫃檯1組                   │
├──┼─────────────┤
│ 13 │招牌                      │
├──┴─────────────┤
│總價約合計新臺幣534000元        │
└────────────────┘
